【裁判字號】    98,易,408
【裁判日期】    980527
【裁判案由】    竊盜
【裁判全文】
臺灣高雄地方法院刑事判決               98年度易字第408號
公  訴  人  臺灣高雄地方法院檢察署檢察官
被      告  丙○○
                      (
上列被告因竊盜案件，經檢察官提起公訴（98年度偵字第9408號）
，本院裁定改行簡式審判程序，判決如下：
    主  文
丙○○犯攜帶兇器竊盜罪，累犯，處有期徒刑捌月。扣案之老虎
鉗壹支沒收。
    事  實
一、丙○○前因竊盜案件，經本院以95年度簡上字第64號判處有
    期徒刑1 年確定，嗣經本院96年度聲減字第1870號裁定減為
    有期徒刑6 月，如易科罰金，以銀元300 元即新臺幣900 元
    折算1 日確定，甫於民國96年7 月16日執行完畢。竟仍不知
    悔改，意圖為自己不法之所有，基於竊盜之犯意，於98年3
    月27日凌晨3 時許，在高雄市左營區○○○路737 號工地，
    趁工地無人看守之際，以其所有客觀上足供兇器使用之老虎
    鉗1 支，剪下向羿企業有限公司（下稱向羿公司）所有組裝
    在配電箱內之電線，並隨手拿取置於配電箱旁尚未組裝之電
    線1 捆而竊取之，價值共約新臺幣（下同）2 千元，得手後
    騎乘機車逃離現場。嗣於同日4 時許，在高雄市○鎮區○○
    路與五甲路口，丙○○持美工刀片剝除所竊電線外皮之際，
    為警查獲，並扣得前開電線1 捆及丙○○所有供竊盜所用之
    老虎鉗1 把。
二、案經向羿公司訴由高雄市政府警察局前鎮分局報請臺灣高雄
    地方法院檢察署檢察官偵查起訴。
    理  由
一、本件被告丙○○所犯係死刑、無期徒刑、最輕本刑為3 年以
    上有期徒刑以外之罪，其於準備程序中就被訴事實為有罪之
    陳述，經法官告知簡式審判程序之旨，並聽取公訴人及被告
    之意見後，本院依刑事訴訟法第273 條之1 第1 項之規定，
    裁定進行簡式審判程序。又本件卷內之人證、書證等證據，
    依同法第273 條之2 規定，不受第159 條第1 項關於傳聞法
    則規定之限制，依法均有證據能力；另關於證據之調查方式
    ，則不受同法第164 條至170 條之限制，均合先敘明。
二、上開犯罪事實，業據被告於警詢、偵查及本院審理時均坦承
    不諱（警卷第6 至7 頁、偵查卷第5 、17頁、本院卷第40至
    41頁），核與證人即告訴人向羿公司負責人甲○○於警詢時
    證述被告所剝削之電線係向羿公司承包施工之物品，有組裝
    好在配電箱組上，亦有1 捲新電線材料放在未組裝之配電箱
    內，失竊電線價值2000元等語（警卷第8 至9 頁）相符，並
    有高雄市政府警察局前鎮分局扣押物品目錄表、贓物認領保
    管單各1 紙、現場照片6 張附卷可稽（警卷第26、28、36至
    38頁），暨扣案之屬被告所有老虎鉗1 支為佐，被告前開自
    白核與事實相符，本件事證明確，其犯行堪予認定。
三、按刑法第321 條第1 項第3 款之攜帶兇器竊盜罪，係以行為
    人攜帶兇器竊盜為其加重條件，此所謂兇器，其種類並無限
    制，凡客觀上足對人之生命、身體、安全構成威脅，具有危
    險性之兇器均屬之，且祇須行竊時攜帶此種具有危險性之兇
    器為已足，並不以攜帶之初有行兇之意圖為必要，最高法院
    79年台上字第5253號判例意旨可資參照。查被告於行竊時係
    持其所有之老虎鉗1 支竊取電線，已如前述，而老虎鉗為金
    屬製品，質地堅硬，易於行使，客觀上足以殺傷人生命、身
    體，顯係具有危險性之兇器。是核被告所為，係犯刑法第
    321 條第1 項第3 款之攜帶兇器竊盜罪。查被告前因竊盜案
    件，經本院以95年度簡上字第64號判處有期徒刑1 年確定，
    嗣經本院96年度聲減字第1870號裁定減為有期徒刑6 月，如
    易科罰金，以銀元300 元即新臺幣900 元折算1 日確定，甫
    於96年7 月16日執行完畢，有臺灣高等法院被告前案紀錄表
    在卷可憑，其受有期徒刑之執行完畢，5 年內故意再犯本件
    有期徒刑以上之罪，為累犯，應依刑法第47條第1 項規定加
    重其刑。爰審酌被告正值青壯，竟不思以正當之方式獲取財
    物，而貪圖私欲，竊取他人財物，侵害他人財產安全，行為
    實有不當，惟念其犯後坦承犯行，態度良好，及竊取財物價
    值約2000元，業經被害人領回，有贓物認領保管單為憑（警
    卷第28頁），損失已有減少等一切情狀，量處如主文所示之
    刑，以資懲儆。扣案之老虎鉗1 支，為被告所有且供犯本件
    竊盜犯行所用，業據被告於本院審理時供述在卷（本院卷第
    39頁），應依刑法第38條第1 項第2 款規定宣告沒收。
據上論斷，應依刑事訴訟法第273 條之1 第1 項、第284 條之1
、第299 條第1 項前段，刑法第321 條第1 項第3 款、第47條第
1 項、第38條第1 項第2 款，判決如主文。
本案經檢察官乙○○到庭執行職務。
中    華    民    國    98    年    5     月    27    日
                  刑事第六庭    法  官  曾鈴
以上正本證明與原本無異。
如不服本判決應於收受送達後10日內向本院提出上訴書狀，並應
敘述具體理由；如未敘述上訴理由者，應於上訴期間屆滿後20日
內向本院補提理由書（均須按他造當事人之人數附繕本）「切勿
逕送上級法院」。
中    華    民    國    98    年    5     月    27    日
                                書記官 李月君
附錄本判決論罪科刑法條：
中華民國刑法第321 條（加重竊盜罪）
犯竊盜罪而有左列情形之一者，處6 月以上、5 年以下有期徒刑
：
一、於夜間侵入住宅或有人居住之建築物、船艦或隱匿其內而犯
    之者。
二、毀越門扇、牆垣或其他安全設備而犯之者。
三、攜帶兇器而犯之者。
四、結夥三人以上而犯之者。
五、乘火災、水災或其他災害之際而犯之者。
六、在車站或埠頭而犯之者。
前項之未遂犯罰之。


司法院資訊處製作；財團法人民間司法改革基金會備份。
